臺灣臺北地方法院小額民事判決
111年度北小字第4186號
原      告  鍾宜蓁
訴訟代理人  黃淑惠
被      告  彭杰  

上列當事人間請求損害賠償事件，原告提起附帶民事訴訟，經本
院刑事庭以裁定移送前來，於民國111年10月14日言詞辯論終結
，本院判決如下︰
    主      文
被告應給付原告新臺幣捌萬玖仟玖佰柒拾肆元，及自民國一百一
十一年五月二十四日起至清償日止，按週年利率百分之五計算之
利息。
本判決得假執行。但被告如以新臺幣捌萬玖仟玖佰柒拾肆元為原
告預供擔保，得免為假執行。
    事實及理由
一、原告主張：被告明知真實姓名、年籍不詳綽號「阿寶」之成
    年男子為詐騙集團成員，竟共同基於意圖為自己不法所有及
    洗錢之犯意聯絡，自民國110年10月起，加入「阿寶」所屬3
    人以上所組成具有持續性及牟利性之有結構性詐騙集團犯罪
    組織，擔任車手負貴提領詐騙贓款。原告於110年10月17日
    下午2時46分許，接獲詐騙集團來電，對方佯稱網路賣家ENA
    MOR客服人員，因作業疏失誤升級付費會員，請求協助解除
    設定等語，致原告陷於錯誤，依對方指示於同日下午4時41
    分、5時10分、31分許，匯款新臺幣（下同）29,989元、29,
    985元、3萬元至上開哈睨•吉路名下中國信託商業銀行帳戶
    内。嗣被告依其與詐欺集團之成員利用行動電話下載通訊軟
    體「飛機」進行聯繫，即依集團中暱稱「陳凌」之人指示先
    至指定地點向該成員中之姓名、年籍不詳之成年男子人拿取
    人頭帳戶提款卡，並與該成年男子一同前往自動櫃員機提領
    上開贓款，將帳戶內款項均領完後，即至旁邊巷子內將所領
    得贓款均交予該成年男子，並收受該成年男子交付所約妥報
    酬合計8,000元（即110年10月17日收受報酬3,000元，同年1
    1月19日收取報酬5,000元），而共同以此方式迂迴層轉，製
    造金流斷點，掩飾、隱匿詐欺犯罪所得之所在、去向，爰依
    法提起本件訴訟等語。並聲明：㈠被告應給付原告89,974元
    ，及自起訴狀繕本送達之翌日起至清償日止，按週年利率5%
    計算之利息。㈡原告願供擔保，請准宣告假執行。
二、被告則陳稱：沒有意見等語。
三、按因故意或過失，不法侵害他人之權利者，負損害賠償責任
    ，民法第184條第1項前段定有明文。經查，原告主張之事實
    ，有本院111年度審訴字第729號刑事判決在卷可稽（見111
    年度審附民字第1212號卷第19-22頁)，且被告上開行為業經
    本院本院111年度審訴字第729號刑事判決，以犯3人以上共
    同詐欺取財罪判處被告有期徒刑1年4月等情，經本院依職權
    調閱該電子卷證查核屬實，並為被告所不爭執，自堪認原告
    主張之事實為真正。被告以前揭行為侵害原告財產權，其行
    為與原告受有89,974元之損害結果間具因果關係，是原告請
    求被告賠償損害89,974元，洵屬有據。
四、末按給付無確定期限者，債務人於債權人得請求給付時，經
    其催告而未為給付，自受催告時起，負遲延責任。其經債權
    人起訴而送達訴狀，或依督促程式送達支付命令，或為其他
    相類之行為者，與催告有同一之效力；遲延之債務，以支付
    金錢為標的者，債權人得請求依法定利率計算之遲延利息。
    但約定利率較高者，仍從其約定利率；應付利息之債務，其
    利率未經約定，亦無法律可據者，週年利率為百分之五，民
    法第229條第2項、第233條第1項前段、第203條分別定有明
    文。查原告行使對被告之損害賠償請求權，係以支付金錢為
    標的，給付並無確定期限，自應經原告之催告而未給付，被
    告始負遲延責任。揆諸前揭規定，原告請求被告給付自起訴
    狀繕本送達之翌日即111年5月24日（見本院111年度審附民
    字第1212號卷第9頁）起至清償日止，按法定利率即週年利
    率5%計算之利息，為有理由，應予准許。
五、綜上所述，原告依侵權行為之法律關係，請求被告給付89,9
    74元，及自111年5月24日起至清償日止，按週年利率5%計算
    之利息，為有理由，應予准許。
六、本件事證已臻明確，兩造其餘攻防，核與判決結果不生影響
    ，爰不一一論述，併此敘明。
七、本件係就民事訴訟法第436條之8適用小額訴訟程序所為被告
    敗訴之判決，依同法第436條之20規定，應依職權宣告假執
    行，並依同法第436條之23準用第436條第2項，適用同法第3
    92條第2項規定，依職權宣告被告如預供擔保，得免為假執
    行。
八、本件原告所請求之給付，係刑事附帶民事訴訟經刑事合議庭
    裁定移送本庭，依法免納裁判費，附此敘明。
中　　華　　民　　國　　111 　年　　11　　月　　4 　　日
　　　　　　　       臺北簡易庭　
　　　　　　　　　            法　    官　郭美杏
以上正本係照原本作成。
如不服本判決，須以違背法令為理由，應於判決送達後20日內向
本庭（臺北市○○○路0 段000 巷0 號）提出上訴狀。（須按他
造當事人之人數附繕本）。如委任律師提起上訴者，應一併繳納
上訴審裁判費。
中　　華　　民　　國　　111 　年　　11　　月　　4 　　日
            　　　　　　　　　書　記　官  林玗倩
附錄：
一、民事訴訟法第436 條之24第2 項：　　
　　對於小額程序之第一審裁判上訴或抗告，非以其違背法令為
    理由，不得為之。
二、民事訴訟法第436 條之25：　　
　　上訴狀內應記載上訴理由，表明下列各款事項：
    ㈠原判決所違背之法令及其具體內容。
    ㈡依訴訟資料可認為原判決有違背法令之具體事實。
三、民事訴訟法第436 條之32條第2 項：
　　第438 條至第445 條、第448 條至第450 條、第454 條、第
    455 條、第459 條、第462 條、第463 條、第468 條、第46
    9 條第1 款至第5 款、第471 條至第473 條及第475 條第1
    項之規定，於小額事件之上訴程序準用之。